# 求助陈版主，股份支付取消的疑问

提问人：liuweisheng 时间：2023-06-16 22:17:18
权益结算的股份支付，等待期三年，每年确认管理费用 资本公积-其他资本公积 150 万元。第二年公司主动取消股份支付计划。视做加速行权处理，第二确认管理费用 资本公积-其他资本公积 300 万元。并将累计确认的资本公积-其他资本公积 450 万元转入股本溢价。整个股份支付处理完毕。这样处理是否正确，谢谢版主解惑。

回答人：chenyiwei
第二年公司主动取消股份支付计划的原因是什么？
如果是由于公司基于对剩余等待期内的最新业绩预测，认为已不可能满足可行权条件中的非市场业绩条件，从而主动终止原股份支付计划，则与股份支付的作废类似，可将此前已确认的股份支付费用冲回，且不再确认原计划下的剩余股份支付费用。
如果是由于其他原因而取消，则如你所言按加速可行权处理。